臺灣新竹地方法院民事判決  
110年度訴字第106號
原      告  盧志豪  
被      告  陳亦偉  
訴訟代理人  莊子誼  
            朱昭勳律師
上列當事人間請求排除侵害等事件，本院於民國111年1月11日辯
論終結，判決如下：
    主      文
被告應將裝設於新竹市○○路○○○巷○號房屋位於夾層大門外右側天
花板上如附件照片所示之監視器壹組拆除。
被告應給付原告新臺幣壹萬元，及自民國一一○年二月十九日起
至清償日止，按年息百分之五計算之利息。
原告其餘之訴駁回。
訴訟費用由被告負擔十分之九，餘由原告負擔。
本判決第二項得假執行；但被告如以新臺幣壹萬元為原告預供擔
保，得免為假執行。
    事實及理由
壹、程序方面
    按不變更訴訟標的，而補充或更正事實上或法律上之陳述者
    ，非為訴之變更或追加，民事訴訟法第256條定有明文。查
    本件原告起訴時，其訴之聲明原以：㈠被告私設於新竹市○區
    ○○路000巷0號（下稱系爭大樓）樓梯間之監視器（下稱系爭
    監視器），請求排除；㈡被告應給付原告新臺幣（下同）100
    ,000元，及自起訴狀繕本送達翌日起，按年息百分之5計算
    之利息，作為賠償原告精神慰撫金之賠償；（見本院卷第17
    頁）。嗣因被告於本件訴訟程序進行期間將系爭監視器設置
    之位置自系爭大樓樓梯間窗戶上方移至被告位於新竹市○○路
    000巷0號（含1層及夾層）住處（下稱被告住處）大門外上
    方，且就訴之聲明第2項遲延利息之給付末日漏未記載，原
    告乃於民國111年1月11日言詞辯論期日當庭將訴之聲明更正
    為：㈠被告應將裝設於被告住處位於夾層大門外右側天花板
    上如本院卷第173頁照片所示之監視器1組拆除；㈡被告應給
    付原告100,000元，及自起訴狀繕本送達翌日起至清償日止
    ，按年息百分之5計算之利息（見本院卷第446頁）。經核原
    告上開聲明變更部分，僅係因被告於原告起訴後更改系爭監
    視器設置之位置及確認遲延利息給付之起迄時間，所為之補
    充及更正事實上之陳述，並非訴之變更及追加，揆諸前揭規
    定，核無不合，應予准許。
貳、實體方面
一、原告主張：
　㈠兩造均為系爭大樓之區分所有權人，其中門牌號碼186巷2號4
    樓房屋（下稱原告住處）為原告所有；門牌號碼186巷2號（
    含1層及夾層）房屋（即被告住處）為被告所有。而被告未
    經區分所有權人之同意，於109年11月3日擅自於被告住處樓
    梯間之公共區域私設系爭監視器，監視系爭大樓區分所有權
    人往來必經之樓梯間等公共區域，致原告及其家人、親友出
    入原告住處及樓梯間之舉動，均遭被告24小時日夜攝影且私
    自收錄，此舉已侵害原告之隱私權。被告上開所為，經由同
    棟住戶告知原告後，原告即在系爭大樓樓梯間之公佈欄公告
    ，並請金竹里里長蔡文盛向被告反映拆除系爭監視器，以免
    造成原告及其他系爭大樓區分所有權人之生活及心理極大不
    適，被告雖於110年5月間將系爭監視器移置在其住處夾層出
    入大門正上方，然該處仍屬公共區域，被告迄今並未拆除系
    爭監視器，為此提起本件訴訟。
　㈡本件欲自系爭大樓大門進入，需要有鑰匙或其他區分所有權
    人開啟電門，始可為之，可見系爭大樓內部空間屬於專屬特
    定人使用，與一般公共場合不同，而仍有隱私之合理期待，
    對於系爭大樓區分所有權人仍具有隱密性及安全意義，已相
    當於住宅之延伸，依公寓大廈管理條例第3條第2款規定，由
    各區分所有權人按其應有部分而擁有所有權。是被告未經原
    告及其他區分所有權人同意，即在系爭大樓樓梯間專設系爭
    監視器拍攝錄影，即屬侵害原告私生活、保有個人尊嚴及私
    密之權利，足見被告設置系爭監視器，已侵害原告之隱私權
    ，是原告自得依民法第767條第1項中段、第821條之規定，
    請求被告將系爭監視器拆除。又被告無故私設系爭監視器，
    將拍攝之影像收為私有，已侵害原告之隱私權，另依民法第
    18條、第195條第1項之規定，原告另得向被告請求賠償精神
    慰撫金，並請求被告賠償原告10萬元。
　㈢被告雖辯稱其將系爭監視器裝設於被告住處大門口，不涉及
    共有物之管理等語。惟系爭監視器之拍攝角度為120度，角
    度甚寬，幾乎足以拍攝上下樓梯之人，且該處仍屬於系爭大
    樓樓梯間之空間，而屬於共用部分，自不可能專屬於某樓層
    區分所有權人專屬使用。
　㈣綜上，爰聲明：
　⒈被告應將裝設於被告房屋位於夾層大門外右側天花板上如本
    院卷第173頁照片所示之監視器1組拆除。
　⒉被告應給付原告100,000元，及自起訴狀繕本送達之翌日起至
    清償日止，按年息百分之5計算之利息。
二、被告則以：
　㈠被告係因系爭大樓之其他區分所有權人前向被告無故收取費
    用未果，又多次發生停車糾紛，另有他人私闖被告民宅等情
    形，故被告聽從警員建議於被告住處出入口裝設監視器，以
    保障被告一家生命財產之安全。再者，系爭監視器係裝設於
    被告住處自家門前，並不涉及共有物之管理，亦未妨害系爭
    大樓區分所有權人就大樓樓梯間區域之使用收益，自無須經
    系爭大樓區分所有權人之同意。況原告係居住於系爭大樓4
    、5樓之間，並無使用被告住處大門以上牆壁之必要性，客
    觀上根本無所有權被侵害之事實。
　㈡而系爭大樓並無設置管理委員會，區分所有權人間僅有聯絡
    用之通訊軟體LINE群組，惟該等區分所有權人不同意被告等
    新住戶加入該群組，可見被告與原大樓之區分所有權人間，
    於溝通上已有難處，故要求被告於裝設系爭監視器前尚須經
    過該等區分所有權人同意，已非人之常理。原告主張其有將
    不同意被告裝設系爭監視器之公告張貼於系爭大樓佈告欄一
    事，然該佈告欄係設置於系爭大樓3樓樓梯間，被告僅於1、
    2樓間出入，實難見聞上開公告。
　㈢又系爭監視器裝設於被告住處夾層出入大門上方，同樓層並
    無其他住戶，且系爭監視器僅拍攝被告自家大門，其鏡頭角
    度為垂直而下攝向地面，並未拍攝原告所稱之其他鄰居及原
    告住處門口，另系爭大樓3樓為私人托嬰營業場所，足以預
    見進出系爭大樓樓梯間之人士並非單純為系爭大樓住戶及親
    友等特定人士，且被告住處位於市區內之低樓層，正值裝修
    期間，1層至2層尚無大門、巷內平日無人管理、巷口監視器
    據聞亦無運作，另系爭大樓樓梯間之窗口甚大，窗戶長年處
    於開放狀態，若有心人士自該窗戶或遮雨棚攀爬，即可輕易
    入侵系爭大樓，為防止不肖人士，故裝設系爭監視器，可見
    被告主觀上無欲侵犯他人隱私之意圖。
　㈣綜上，爰答辯聲明：
　⒈原告之訴駁回。
　⒉訴訟費用由原告負擔。
　⒊如受不利益之判決，被告願供擔保，請准宣告免為假執行。
三、兩造不爭執事項：
　㈠原告係門牌號碼新竹市○○路000巷0號4樓之住戶，被告係同棟
    2號（含1層及夾層）之住戶。
　㈡被告於109年11月3日在其住處夾層出入大門對面之上方牆角
    設置系爭監視器（本院卷第29至33頁）。
　㈢被告於原告起訴後之110年5月間已將系爭監視器移置在其住
    處夾層出入大門正上方（本院卷第139、173、175頁）。
四、本件爭點：
　㈠原告主張被告設置監視器之地點係屬各區分所有權人共同使
    用之共用部分，被告未經全體區分所有權人之同意擅自設置
    監視器，依民法第767條第1項中段、第821條之規定請求被
    告拆除系爭監視器有無理由？
　㈡原告主張被告設置監視器之行為，侵害原告之隱私權，依民
    法第18條、第195條第1項之規定，請求被告給付慰撫金是否
    有理？數額為何？被告辯稱系爭監視器鏡頭垂直而下照向地
    面，並無侵犯他人隱私權之意圖是否可採？
五、本院之判斷：
　㈠原告主張被告設置監視器之地點係屬各區分所有權人共同使
    用之共用部分，被告未經全體區分所有權人之同意擅自設置
    監視器，依民法第767條第1項中段、第821條之規定請求被
    告拆除系爭監視器有無理由？
　⒈按對於妨害其所有權者，得請求除去之；各共有人對於第三
    人，得就共有物之全部為本於所有權之請求，但回復共有物
    之請求，僅得為共有人全體之利益為之，民法第767條第1項
    中段、第821條分別定有明文。次按各共有人，除契約另有
    約定外，按其應有部分，對於共有物之全部，有使用收益之
    權；共有物之處分、變更、及設定負擔，應得共有人全體之
    同意；共有物之管理，除契約另有約定外，應以共有人過半
    數及其應有部分合計過半數之同意行之，但其應有部分合計
    逾3分之2者，其人數不予計算，同法第818條、第819條第2
    項、第820條第1項亦有明文。而各共有人按其應有部分，對
    於共有物之全部雖有使用收益之權，惟共有人對共有物之特
    定部分使用收益，仍須徵得他共有人全體之同意，非謂共有
    人得對共有物之全部或任何一部有自由使用收益之權利。如
    共有人不顧他共有人之利益，而就共有物之全部或一部任意
    使用收益，即屬侵害他共有人之權利（最高法院62年台上字
    第1803號民事判例要旨參照）。又未經共有人協議分管之共
    有物，共有人對共有物之特定部分占用收益，須徵得他共有
    人全體之同意。如未經他共有人同意而就共有物之全部或一
    部任意占用收益，他共有人得本於所有權請求除去其妨害（
    最高法院74年2月5日74年度第2次民事庭會議決定參照）。
　⒉又按所有權之妨害，乃指客觀上不法侵害所有權或阻礙所有
    人圓滿行使其所有權之行為或事實而言。另公寓大廈管理條
    例第3條第4款、第7條第2款分別規定：「四、共用部分：指
    公寓大廈專有部分以外之其他部分及不屬專有之附屬建築物
    ，而供共同使用者」、「公寓大廈共用部分不得獨立使用供
    做專有部分。其為下列各款者，並不得為約定專用部分：二
    、連通數個專有部分之走廊或樓梯，及其通往室外之通路或
    門廳；社區內各巷道、防火巷弄」。經查：
　⑴觀之兩造所提出之系爭監視器現況照片所示，該監視器所在
    位置係連通系爭大樓1、2樓樓梯間之走廊上方天花板，有照
    片附卷可參（見本院卷第139、173、175、395、413頁），
    並為兩造所不爭執。
　⑵又參酌系爭監視器攝錄之影像畫面，其攝影畫面為被告住處
    夾層大門之門口前走廊，即涵蓋該樓層樓梯間之走道等範圍
    ，並可攝錄系爭大樓住戶於該層樓梯間上下樓梯及往來之動
    向，此經本院當庭勘驗詳實，有被告所提出系爭監視器之錄
    影光碟、本院勘驗筆錄在卷可考（見本院卷第415、447至44
    8頁），可知系爭監視器裝設之位置及其拍攝之範圍屬於供
    系爭大樓住戶往來通行之樓梯間區域，並非供特定住戶所使
    用。
　⑶再依系爭大樓之建物登記謄本及建物測量成果圖所示，系爭
    大樓樓梯間之區域，屬於系爭大樓區分所有權人之共有部分
    ，權利範圍均為10分之1，且系爭大樓各樓層住戶對外聯絡
    通行之方式，僅上開樓梯間之區域可供使用等情觀之，此經
    本院依職權向新竹市地政事務所調取新竹市○○段0000○號建
    物（即系爭大樓）之公務用登記謄本及建物測量成果圖，經
    該所以110年11月26日新地登字第1100009770號函、110年12
    月6日新地登字第1100010056號函檢附上開謄本及成果圖在
    卷可考（見本院卷第335、337、343、345頁），亦見前開樓
    梯間夾層之區域，係供系爭大樓住戶往來通行各樓層，及對
    外通行所使用之共用部分，並非供特定區分所有權人占有使
    用之專用部分此一事實。
　⑷是本院綜合上情以觀，足認系爭監視器裝設之位置非屬被告
    專有部分，而應屬公寓大廈管理條例第3條第4款規定所稱之
    共用部分，堪可認定。據此，被告所裝設系爭監視器之位置
    既屬共用部分，且被告於該共用部分裝設監視器之行為，本
    屬管理共有物之行為，是有關該共用部分之管理，自應依民
    法第820條第1項規定，除契約另有約定外，應得共有人過半
    數及其應有部分合計過半數之同意始得為之。
　⑸惟遍觀全卷，未見被告就其設置系爭監視器是否經系爭大樓
    區分所有權人會議決議同意，或經系爭大樓任何住戶同意一
    事，提出任何舉證或說明，已難認其設置系爭監視器之行為
    已得共有人過半數及其應有部分合計過半數之同意。況依原
    告所提金竹路186巷1/2號住戶公告所示，其中部分住戶於該
    公告「無接到詢問公用樓梯間安裝監視器且未同意安裝住戶
    簽名」欄位簽名，此有該公告在卷可稽（見本院卷第35頁）
    ，足見尚有部分住戶甚對於被告裝設系爭監視器一事為反對
    意思之事實，益徵原告主張被告設置系爭監視器之行為，未
    經系爭大樓共有人同意，應堪採信。
　⑹從而，被告設置系爭監視器既未經其他共有人同意，即與上
    開規定有違，其所為上開行為即屬妨害各住戶管理共有物之
    行為，自為侵害原告之所有權或阻礙其圓滿行使所有權之行
    為。準此，原告依民法第767條第1項、第821條之規定，請
    求被告拆除系爭監視器，自屬有據。
　⒊被告雖辯稱系爭監視器係裝設於被告住處自家門前，並不涉
    及共有物之管理，自無須經系爭大樓區分所有權人之同意等
    語。惟被告於其住處夾層大門上方設置系爭監視器，係處於
    系爭大樓1、2樓樓梯間走道之天花板上，其所攝錄之範圍係
    該樓層之樓梯間及走道，屬於系爭大樓各住戶共用部分，依
    民法第820條第1項規定，除契約另有約定外，自應得共有人
    過半數及其應有部分合計過半數之同意始得為之，然被告裝
    設系爭監視器迄今並未經系爭大樓區分所有權人會議決議同
    意，已如前述，是被告辯稱其設置系爭監視器之行為無須經
    過系爭大樓區分所有權人同意云云，已於法不合。
　⒋至被告另辯稱縱有原告所述系爭大樓住戶不同意被告裝設系
    爭監視器之公告張貼於系爭大樓佈告欄，被告亦未能見聞該
    公告等語。縱使屬實，亦不得因被告未曾見聞上開公告之事
    實，即足反推其裝設系爭監視器之行為係基於系爭大樓住戶
    同意而為之，則被告此部分所辯，亦難憑採。
　⒌綜上，原告主張被告於其住處夾層大門上方設置系爭監視器
    ，拍攝該樓層樓梯間住戶之出入行為，並收錄影像，確有侵
    害原告之所有權，應甚明確，原告依民法第767條第1項中段
    、第821條之規定請求被告拆除系爭監視器，核屬有據，應
    予准許。
　㈡原告主張被告設置監視器之行為，侵害原告之隱私權，依民
    法第18條、第195條第1項之規定，請求被告給付慰撫金是否
    有理？數額為何？被告辯稱系爭監視器鏡頭垂直而下照向地
    面，並無侵犯他人隱私權之意圖是否可採？
　⒈又按維護人性尊嚴與尊重人格自由發展，乃自由民主憲政秩
    序之核心價值。隱私權雖非憲法明文列舉之權利，惟基於人
    性尊嚴與個人主體性之維護及人格發展之完整，並為保障個
    人生活私密領域免於他人侵擾及個人資料之自主控制，隱私
    權乃為不可或缺之基本權利，而受憲法第22條所保障(司法
    院大法官會議釋字第603號解釋參照)。又隱私權屬人格權之
    一種，隱私權以保護個人的私生活為其內容，重在私生活之
    不欲人知。經查：
　⑴系爭監視器雖裝設於被告住處夾層大門之上方，惟該監視器
    之鏡頭拍攝之範圍可及該層樓梯間之走道，並可攝錄系爭大
    樓住戶上下樓梯往來之情形，此經本院認定如前。準此，系
    爭監視器既可攝錄系爭大樓住戶往來該樓層樓梯間之情形，
    可見被告得以系爭監視器監看原告於上開處所活動之狀況，
    被告雖辯稱系爭監視器鏡頭垂直向下照向地面，並未侵害原
    告隱私權云云，然系爭監視器拍攝之角度可彈性調整，其設
    置之位置既係在系爭大樓住戶上下樓梯必經之處，尚難謂全
    無侵害他人隱私權之疑慮，再者，該監視器為24小時不間斷
    攝影，此舉將使原告於上開區域之活動完全暴露於被告之監
    視下，則被告裝設系爭監視器於上開區域之行為，顯已侵害
    原告之隱私權，堪予認定。
　⑵又觀之原告另提出之新竹市北區金竹里蔡文盛里長公告所示
    ，其中記載：「我是金竹里里長蔡文盛，同棟公寓住戶反映
    關於您（指被告）在樓梯間設立監視器一事，經里長向市政
    府都發局使管科確認，樓梯間屬公共區域，不得私設私人器
    具用品並有法源依據」等語，有上開公告在卷可參（見本院
    卷第27頁），可知原告就被告裝設系爭監視器一事，曾委請
    里長向被告協商拆除，然被告迄今尚未移除該監視器，足見
    被告拒絕原告上開拆除系爭監視器之請求，並長期繼續使用
    系爭監視器監看、攝錄原告於上開區域之活動，其自具有侵
    害被告隱私權之故意，亦堪認定。
　⑶再者，被告上開裝設系爭監視器之行為，既未經系爭大樓區
    分所有權人同意，如前所述，自堪認被告前開侵害原告隱私
    權之行為，並不具任何阻卻違法事由。
　⑷而被告雖辯稱其住處1、2層尚於施工期間，無裝設大門，且
    因上開施工區域曾遭他人無故進入，系爭大樓樓梯間窗戶亦
    無上鎖，是其裝設系爭監視器係為保護自身安全，並無侵害
    被告隱私權之故意等語，並提出新竹市第一分局湳雅派出所
    受（處）理案件證明單、系爭大樓大門口監視器影像截圖、
    施工現場照片、系爭大樓樓梯間窗戶現況照片等件為證（見
    本院卷第239、243、245、265至269、271至285頁）。復經
    本院依職權向新竹市警察局第一分局調取被告配偶莊子誼所
    報侵入住宅案相關資料，經該局以110年11月16日竹市警一
    分偵字第1100025584號函暨檢附受（處）理案件證明單、偵
    查報告、調查筆錄、受理各類案件紀錄表、車輛詳細資料報
    表、相片影像資料查詢結果、全戶戶籍資料（完整姓名）查
    詢結果、照片黏貼紀錄表等件附卷供參（見本院卷第293至3
    31頁），固堪信被告辯稱其住處1、2層區域曾遭他人無故進
    入一事，並非無稽。
　⑸惟按樓梯間通道為當樓層其他住戶共同持分之共同使用面積
    ，該樓層住戶之私有面積，包括室內、陽台、當層的電梯間
    、樓梯間及走廊等的分擔面積在內，有最高法院85年度台上
    字第1189號及87年度台上字第2718號判決可資參照。是當層
    之電梯間通道樓板，應屬當層住戶所共用，為一部之共有部
    分，又稱限制共有部分，俗稱「小公」（參謝在全著民法物
    權論上冊99年9月修訂五版第345頁）。而系爭大樓樓梯間通
    道，屬全體住戶共同使用，已如前述，其出入者為各層住戶
    及其等之親友，乃為可得特定之人，並非眾人均得自由通行
    、使用之公共區域，各層住戶自得保有其生活之隱私，此亦
    為現代公寓大廈之基本要求，又人之尊嚴為憲法體系之核心
    ，人格權為憲法之基石，為一種基本權利，其不受侵犯之權
    利應優先於受保護，是被告自不得執上開理由而予以侵害。
　⑹再者，系爭大樓對外出入口設有大門，出入均需系爭大樓住
    戶之鑰匙，此有被告所提出系爭大樓大門照片在卷可稽（見
    本院卷第217頁），此已可避免不相關之人進入社區，具有
    防盜之功能，是被告僅以保護自身安全為由，於系爭大樓住
    戶每日出入而須通行之前開區域裝設系爭監視器，使其等於
    上開區域之活動均為系爭攝影鏡頭拍攝範圍之所及，而將其
    等不欲人知之私生活完全暴露於被告之監看、攝錄下，且係
    長期每日24小時監看、攝錄原告及其家人、親友於上開區域
    之活動，被告前揭所為侵害原告之隱私甚鉅，自不得執保護
    自己權利為其侵害他人隱私之正當理由。
　⑺況縱有防衛之必要，亦應循不侵害他人之方法為之，如於被
    告住處內部裝設監視器，並將其鏡頭角度朝向自家門口或窗
    戶等方式，即足攝錄任何進出被告住處之人而達保全證據之
    效果，是被告仍不得以全天候24小時監視攝影往來出入系爭
    大樓樓梯間之原告及其他住戶之私生活情形，致侵害他人之
    隱私，因此被告未循其他正當法律手段，貿然裝設系爭監視
    器，復拒絕原告請求拆除，猶每日24小時監看、攝錄原告及
    其家人、親友於上開區域之活動，自難認無侵害原告隱私權
    之故意，則被告上開所辯，洵不足採。
　⒉再按人格權受侵害時，以法律有規定者為限，得請求損害賠
    償或慰撫金；因故意或過失，不法侵害他人之權利者，負損
    害賠償責任；不法侵害他人之身體、健康、名譽、自由、信
    用、隱私、貞操，或不法侵害其他人格法益而情節重大者，
    被害人雖非財產上之損害，亦得請求賠償相當之金額，民法
    第18條第2項、第184條第1項前段、第195條第1項前段分別
    定有明文。另慰撫金之賠償須以人格權遭遇侵害，使精神上
    受有痛苦為必要，其核給之標準固與財產上損害之計算不同
    ，然非不可斟酌雙方身分資力與加害程度，及其他各種情形
    核定相當之數額。又按以人格權遭遇侵害，受有精神上之痛
    苦，而請求慰撫金之賠償，其核給之標準，須斟酌雙方之身
    分、資力與加害程度及其他各種情形核定相當之數額。且所
    謂「相當」，應以實際加害情形與其影響是否重大及被害人
    之身分、地位與加害人之經濟情況等關係定之（最高法院51
    年度台上字第223號判決意旨可資參照）。經查：
　⑴被告於前揭區域裝設系爭監視器，致原告及其家人出入樓梯
    間之活動，均遭被告監看、攝錄，自屬對原告隱私權之不法
    侵害，且該侵害迄今仍持續侵害狀態中，已足使原告之精神
    上受有相當之痛苦，是原告依民法第18條第2項、第184條第
    1項前段、第195條第1項前段規定，請求被告賠償精神慰撫
    金，洵屬有據。
　⑵又參酌原告學歷為二專夜間部畢業，目前於園區從事工程師
    工作，月薪約45,000元左右；被告學歷為大學畢業，職業為
    銀行行員，平均月收入為45,000元，此經兩造自陳在卷（見
    本院卷第448頁）。另佐以本院依職權調取兩造109年度稅務
    電子閘門財產所得調件明細表所示，原告有股利及固定薪資
    所得，名下有不動產及股票等財產；被告有股利及固定薪資
    所得，名下有不動產、汽車及股票等財產（見本院卷第375
    至381頁，為維護兩造之隱私、個資，爰不就其詳予敘述）
    。據此，本院審酌兩造之學經歷、身分、地位、經濟能力、
    原告所受損害及被告侵權行為之不法程度等一切情狀，認原
    告請求被告賠償精神慰撫金100,000元尚屬過高，應酌減為1
    0,000元為適當；逾此部分之請求，即非有據，不應准許。
　⒊再按給付無確定期限者，債務人於債權人得請求給付時，經
    其催告而未為給付，自受催告時起，負遲延責任；其經債權
    人起訴而送達訴狀，或依督促程序送達支付命令，或為其他
    相類之行為者，與催告有同一之效力。遲延之債務，以支付
    金錢為標的者，債權人得請求依法定利率計算之遲延利息。
    應付利息之債務，其利率未經約定，亦無法律可據者，週年
    利率為百分之5，民法第229條第2項、第233條第1項前段及
    第203條分別定有明文。本件原告所為精神慰撫金之請求，
    係以支付金錢為標的，除未約定利率，復未約定給付期限，
    是原告就其因被告所為本件侵害人格權之損害賠償金額，請
    求自起訴狀繕本送達翌日即110年2月19日（見本院卷第45頁
    ）起至清償日止，按年息百分之5計算之利息，為有理由，
    應予准許。
六、綜上所述，原告依民法第767條第1項、第821條、第18條第2
    項、第184條第1項前段、第195條第1項規定，請求被告拆除
    系爭監視器，另請求被告賠償原告精神慰撫金10,000元，及
    自110年2月19日起至清償日止，按年息百分之5計算之利息
    ，為有理由，應予准許；逾此範圍之請求，為無理由，應予
    駁回。
七、本判決主文第2項所命給付之金額未逾50萬元，爰依民事訴
    訟法第389條第1項第5款之規定，依職權宣告假執行。被告
    陳明願供擔保，請准免為假執行，尚無不合，爰酌定相當金
    額准許之。
八、據上論結，本件原告之訴為一部有理由、一部無理由，依民
    事訴訟法第79條、第389條第1項第5款、第392條第2項，判
    決如主文。
中　　華　　民　　國　　111 　年　　1 　　月　　25　　日
                  　民事第一庭　法　官　蔡欣怡
以上正本係照原本作成。　　　　　　　　　　
如對本判決上訴，須於判決送達後20日內向本院提出上訴狀。
如委任律師提起上訴者，應一併繳納上訴審裁判費。
中　　華　　民　　國　　111 　年　　1 　　月　　25　　日
                                書記官  謝國聖